【裁判字號】    91,訴,2030
【裁判日期】    920123
【裁判案由】    竊盜
【裁判全文】
臺灣板橋地方法院刑事判決                        九十一年度訴字第二○三○號
    公  訴  人  臺灣板橋地方法院檢察署檢察官
    被      告  丁○○  男  四.
右列被告因竊盜案件，經檢察官提起公訴（九十一年度偵字第八九○一號、第一一七
二六號），本院判決如左：
    主  文
丁○○共同連續攜帶兇器毀越門扇竊盜，累犯，處有期徒刑拾月。扣案之Ｌ型扳手壹
支、Ｔ型扳手壹支及手套壹雙均沒收。
    事  實
一、丁○○前曾於民國七十四年、七十五年間因竊盜、擄人勒贖等案件，先後經法院
    判處有期徒刑三年、十四年確定，定其應執行有期徒刑十五年，其後經二次減刑
    ，應執行有期徒刑十四年四月，於八十八年十月二十七日縮刑期滿執行完畢（其
    間於八十二年十二月十五日假釋出監）。詎其猶不知悔改，復與丙○○（同案被
    告，被訴部分另行審結）基於意圖為自己不法所有之概括犯意聯絡，由其在外把
    風，丙○○著戴手套，攜帶所有客觀上足對人之生命、身體安全具有危險性之Ｌ
    型扳手、Ｔ型扳手各一支，撬開毀損門鎖侵入屋內行竊財物之方式，連續於如附
    表所示時地，侵入甲○○、乙○○、戊○○等人住處，竊得屋內如附表所示財物
    ，變賣得款供其二人花用。嗣於九十一年五月十日上午十時三十分許，丙○○於
    上址戊○○住處竊得財物後尚未離開現場之際，為戊○○及其鄰居馬世臣發覺報
    警當場查獲，並於丙○○身上起獲竊得之現金新臺幣（下同）一千一百五十四元
    ，以及在現場四樓樓梯間起獲丙○○畏罪丟棄之上開行竊工具、手套及其他竊得
    之手錶二只（起訴書誤繕為一只）、耳環四對、手環三個、戒指一只等贓物，丁○○見狀則趁隙逃逸，其後經警循線，於九十一年六月十四日晚上八時三十分許
    ，在臺北縣中和市○○路一八二號地下一樓大潤發賣場，將丁○○拘獲到案。
二、案經甲○○、乙○○、戊○○訴由臺北縣政府警察局中和分局報請臺灣板橋地方
    法院檢察署檢察官偵查起訴。
    理  由
一、訊據被告丁○○對於右揭時地連續夥同同案被告丙○○持上開扳手竊得告訴人甲○○、乙○○、戊○○等人所有財物之犯罪事實供承不諱，核與同案被告丙○○
    供述情節一致（見本院九十一年十二月十七日訊問筆錄），並與告訴人甲○○、
    乙○○、戊○○指訴失竊情節相符，所犯竊盜告訴人戊○○部分且經證人馬世臣
    證述明確，復有贓物認領保管單（告訴人戊○○失竊部分）附卷可稽及同案被告
    丙○○所有供犯罪所用之工具Ｌ型扳手、Ｔ型扳手各一支及手套一雙等物扣案可
    資佐證。又被告所持以行竊之上開扳手，均可持以刺擊致人受傷，為對人之生命
    、身體安全具有危險性之兇器，亦為明確。是本件事證明確，被告丁○○犯行堪
    以認定，應予依法論科。
二、被告丁○○夥同同案被告丙○○持上開扳手工具毀越門扇入室竊取告訴人甲○○
    、乙○○、戊○○等人財物，核其所為係犯刑法第三百二十一條第一項第二款、
    第三款攜帶兇器毀越門扇之加重竊盜罪。公訴意旨雖謂被告丁○○所為係犯同法
    第三百二十二條之常業竊盜罪嫌云云，惟訊據被告丁○○固不否認有上揭竊盜犯
    行，然堅決否認有常業犯意，按刑法第三百二十二條規定所謂以犯竊盜罪為常業
    者，係指恃以竊盜為謀生之職業而言，並不單以行竊次數為其衡量標準，核諸被
    告丁○○前除於七十一年、七十四年間犯有竊盜前科外，其後僅有本件九十一年
    四月、五月間之三次竊盜犯行，顯難率認被告丁○○有以行竊為謀生職業犯意可
    言，至其同案共犯丙○○雖涉有多件竊盜罪嫌，惟丙○○所犯竊盜罪嫌除此三件
    係與被告丁○○共犯外，其餘所涉竊盜案件並非與被告丁○○共犯，已據同案被
    告丙○○陳明在卷，衡諸常情被告丁○○果真有以竊盜為常業之犯意，豈有僅與
    同案被告丙○○共犯此三件而已，且縱使同案被告丙○○所犯多件竊盜犯行有常
    業犯意，亦尚難遽認被告丁○○亦有以之為常業之犯意聯絡，此外經查亦無其他
    積極之具體證據足認被告丁○○所犯本件三次竊盜犯行係基於常業犯意，要難以
    常業竊盜論斷，是公訴意旨上開所認，容有未洽，惟其起訴犯罪事實相同，爰逕
    予變更起訴法條。又被告丁○○上開所犯之罪，與同案被告丙○○間，有犯意聯
    絡及行為分擔，為共同正犯。再其前後三次共同竊盜行為，時間緊接，所犯犯罪
    構成要件均相同，顯係基於概括犯意反覆為之，為連續犯，應以一罪論，並加重
    其刑。又被告前曾於七十四年、七十五年間因竊盜、擄人勒贖等案件，先後經法
    院判處有期徒刑三年、十四年確定，定其應執行有期徒刑十五年，其後經二次減
    刑，應執行有期徒刑十四年四月，於八十八年十月二十七日縮刑期滿執行完畢，
    有卷附之臺灣高等法院檢察署刑案紀錄簡覆表可按，其受有期徒刑之執行完畢後
    ，五年以內再犯有期徒刑以上之本件竊盜罪，為累犯，應遞加重其刑。爰審酌被
    告犯罪之動機、目的、手段、所得利益、所生危害、犯罪後坦承之態度等一切情
    狀，量處如主文所示之刑，以資懲儆。扣案之Ｌ型扳手、Ｔ型扳手各一支及手套
    一雙等物，係同案共犯丙○○所有供犯罪所用之物，業據被告丁○○、同案被告
    丙○○陳明在卷，爰併予宣告沒收。
據上論斷，應依刑事訴訟法第二百九十九條第一項前段、第三百條，刑法第二十八條
、第五十六條、第三百二十一條第一項第二款、第三款、第四十七條、第三十八條第
一項第二款，判決如主文。
本案經檢察官鄧媛到庭執行職務
中      華      民      國    九十二    年      一      月    二十三    日
                                    臺灣板橋地方法院刑事第六庭
                                        法  官  彭  全  曄
右正本證明與原本無異
如不服本判決應於送達後十日內向本院提出上訴狀
                                        書記官  梁  宜  庭
中      華      民      國    九十二    年      一      月    二十八    日
附錄本案論罪科刑法條全文：
刑法第三百二十一條
犯竊盜罪而有左列情形之一者，處六月以上五年以下有期徒刑：
一、於夜間侵入住宅或有人居住之建築物、船艦或隱匿其內而犯之者。
二、毀越門扇、牆垣或其他安全設備而犯之者。
三、攜帶兇器而犯之者。
四、結夥三人以上而犯之者。
五、乘火災、水災或其他災害之際而犯之者。
六、在車站或埠頭而犯之者。
前項之未遂犯罰之。
附表：
┌─┬─────┬─────┬───┬─────┬──────┬────┐
│編│犯罪時間  │犯罪地點  │被害人│犯罪方法  │犯罪所得財物│所犯法條│
│號│          │          │      │          │            │        │
├─┼─────┼─────┼───┼─────┼──────┼────┤
│一│九十一年四│臺北縣新店│甲○○│以Ｌ型扳手│現金三、四百│刑法第三│
│  │月間某日上│市○○路七│      │、Ｔ型扳手│元、行動電話│百二十一│
│  │午（起訴書│十一巷八號│      │撬損大門門│三支（起訴書│調第一項│
│  │誤認為凌晨│二樓住宅  │      │鎖侵入行竊│誤繕為一支）│第二款、│
│  │）        │          │      │          │            │第三款  │
├─┼─────┼─────┼───┼─────┼──────┼────┤
│二│九十一年四│臺北縣新店│乙○○│同右      │現金六千元  │同右    │
│  │月間某日上│市○○街一│      │          │            │        │
│  │午（起訴書│四八巷一號│      │          │            │        │
│  │誤認為凌晨│二樓住宅  │      │          │            │        │
│  │）        │          │      │          │            │        │
├─┼─────┼─────┼───┼─────┼──────┼────┤
│三│九十一年五│臺北縣中和│戊○○│同右      │現金一千一百│同右    │
│  │月十日上午│市○○路一│      │          │五十四元、手│        │
│  │十時許    │七五之二號│      │          │錶二只（起訴│        │
│  │          │四樓住宅  │      │          │書誤繕為一只│        │
│  │          │          │      │          │）、耳環四對│        │
│  │          │          │      │          │、手環三個、│        │
│  │          │          │      │          │戒指一只    │        │
└─┴─────┴─────┴───┴─────┴──────┴────┘


司法院資訊處製作；財團法人民間司法改革基金會備份。
